【裁判字號】    90,訴,2663
【裁判日期】    901206
【裁判案由】    毒品危害防制條例
【裁判全文】
臺灣臺中地方法院刑事判決                          九十年度訴字第二六六三號
    公  訴  人  臺灣臺中地方法院檢察署檢察官
    被      告  甲○○
右列被告因毒品危害防制條例案件，經檢察官提起公訴（九十年度毒偵字第四八六三
號），本院判決如左：
    主  文
甲○○連續施用第一級毒品，處有期徒刑捌月。扣案含海洛因殘渣之分裝袋壹個，沒
收銷燬之，注射針筒壹支、塑膠杓子壹支、橡皮管壹條，均沒收；又施用第二級毒品
，處有期徒刑參月。主刑部分，應執行有期徒刑拾月。
    事  實
一、甲○○前因施用毒品案件，經裁定送勒戒處所觀察、勒戒後，因有繼續施用毒品
    傾向，再送戒治處所施以強制戒治，嗣經裁定停止戒治交付保護管束，於交付保
    護管束期滿後，由臺灣臺中地方法院檢察署檢察官於民國九十年三月二十九日以
    九十年度戒毒偵字第一七六號為不起訴處分確定。詎甲○○自受不起訴處分後，
    又基於概括犯意，自九十年八月十七日起至同年九月二十五日止，連續在臺中市
    南區○○○路一七八號二樓友人住處，以將第一級毒品海洛因摻水以針筒注射入
    體內之方式施用多次；又於九十年九月二十五日回溯七十二小時內某時，在不詳
    地點施用第二級毒品安非他命一次。迨於九十年九月二十五日二十二時四十分許
    ，為警在上址查獲，並扣得其所有含海洛因殘渣之分裝袋一個，供施用海洛因所
    用之注射針筒一支、塑膠杓子一支、橡皮管一條。
二、案經臺中市警察局第四分局報請臺灣臺中地方法院檢察署檢察官偵查起訴。
    理  由
一、訊據被告甲○○對於右揭時地施用海洛因之事實供承不諱，惟矢口否認有何施用
    安非他命犯行。經查：
（一）被告對於右揭時地施用海洛因之事實，業已自白在卷；且其於九十年九月二十
      五日為警查獲時所採尿液，經送檢驗結果呈嗎啡陽性反應，有行政院衛生署台
      中醫院檢驗科出具之尿液檢查報告一紙在卷可稽，復有被告所有含海洛因殘渣
      之分裝袋一個，供施用海洛因所用之注射針筒一支、塑膠杓子一支、橡皮管一
      條扣案足資佐憑。
（二）被告雖否認有施用安非他命犯行，然其於右揭時地為警所採尿液，經送檢驗結
      果呈安非他命陽性反應，有前開尿液檢查報告足參。而按一般施用毒品安非他
      命，八小時內約有百分之八十之量於尿中排出，二十四小時後續有約剩餘量之
      百分之九十再排出，七十二小時後仍有殘餘微量排出，而因人體代謝差異（即
      成癮者）其代謝時間慢，故於一百二十小時內，利用較具公信力之儀器，仍可
      能被檢測出，此有憲兵司令部八十年五月七日鑑字驗字第一七四六號函足資參
      照。依上述資料推斷，採尿時間距吸食時間，最長可能不會超過三日。被告於
      九十年九月二十五日經採尿送驗，其結果既呈安非他命陽性反應，足徵其應有
      於採尿送驗回溯七十二小時內某時施用安非他命無疑。被告所辯未施用安非他
      命云云，無非卸責之詞，不足採信。
（三）綜上所述，本件事證明確，被告犯行堪以認定。
二、按海洛因、安非他命分別為毒品危害防制條例第二條第二項第一、二款所規定之
    第一、二級毒品。故核被告所為，係犯同條例第十條第一項之施用第一級毒品罪
    ，及同條第二項之施用第二級毒品罪。其施用前後持有海洛因、安非他命之低度
    行為，為其後施用之高度行為所吸收，均不另論罪。被告前因施用毒品案件，經
    觀察、勒戒後，因有繼續施用毒品傾向，再送戒治處所施以強制戒治，嗣經裁定
    停止戒治交付保護管束，於交付保護管束期滿後，由臺灣臺中地方法院檢察署檢
    察官為不起訴處分確定，此有臺灣臺中地方法院檢察署刑案資料查註紀錄表及九
    十年度戒毒偵字第一七六號不起訴處分書在卷可按，其於五年內再犯本罪，依毒
    品危害防制條例第二十三條第二項所示，乃不適用令入戒治處所施以強制戒治，
    於期滿後由檢察官為不起訴處分之規定，而應逕予論罪科刑。被告先後多次施用
    海洛因犯行，時間緊接，所犯為構成要件相同之罪，顯係基於概括犯意反覆為之
    ，應依連續犯之規定以一罪論，並加重其刑。所犯上開二罪，犯意各別，行為互
    殊，應予分別論罪，合併處罰。本院審酌被告有施用毒品之不良素行，犯罪之動
    機、手段，施用毒品本係自殘行為，對他人法益尚無具體危害，惟一再施用不知
    悔改，及坦承部分犯行之態度等一切情狀，分別量處如主文所示之刑，並定其應
    執行刑。扣案含海洛因殘渣之分裝袋一個，其中海洛因為毒品，應依毒品危害防
    制條例第十八條第一項前段規定沒收銷燬之，而該分裝袋因與海洛因難以析離，
    爰併予宣告沒收銷燬；另注射針筒一支、塑膠杓子一支、橡皮管一條，為供犯本
    罪所用之物，且為被告所有，業據其供明在卷，應依刑法第三十八條第一項第二
    款規定宣告沒收。
據上論斷，應依刑事訴訟法第二百九十九條第一項前段，毒品危害防制條例第十條第
一項、第二項、第二十三條第二項，刑法第十一條前段、第五十六條、第五十一條第
五款、第三十八條第一項第二款，判決如主文。
中      華      民      國      九十      年      十二      月    六    日
                                        法  官  游  文  科
右正本證明與原本無異。
如不服本判決，應於送達後十日內向本院提出上訴狀（須附繕本），上訴於臺灣高等
法院臺中分院。
                                        書記官
中      華      民      國      九十      年      十二      月    六    日
附錄論罪科刑法條
毒品危害防制條例第十條
施用第一級毒品者，處六月以上五年以下有期徒刑。
施用第二級毒品者，處三年以下有期徒刑。


司法院資訊處製作；財團法人民間司法改革基金會備份。
